臺灣高雄地方法院民事裁定
111年度雄補字第1684號
原      告  遠東國際商業銀行股份有限公司

法定代理人  侯金英  



上列原告與被告張國禎等間請求撤銷遺產分割登記事件，本院裁
定如下：
    主  文
原告應於本裁定送達後7日內，補正如理由欄第二項所示事項，
逾期不補正，即駁回本件訴訟。
    理  由
一、按核定訴訟標的之價額，以起訴時之交易價額為準；無交易
    價額者，以原告就訴訟標的所有之利益為準。以一訴主張數
    項標的者，其價額合併計算之。民事訴訟法第77條之1第2項
    、第77條之2第1項前段定有明文。次按債權人主張債務人詐
    害其債權，依民法第244條規定提起撤銷詐害行為之訴者，
    債權人行使撤銷權之目的，在使其債權獲得清償，故應以債
    權人因撤銷權之行使所受利益為準，原則上以債權人主張之
    債權額，計算其訴訟標的價額；如被撤銷法律行為標的之價
    額低於債權人主張之債權額時，則以該被撤銷法律行為標的
    之價額計算（最高法院97年度第1次民事庭會議決議、最高
    法院99年度台抗字第222號裁判意旨參照），而債權人提起
    撤銷詐害訴訟，訴訟標的價額應併計至起訴時止之利息及違
    約金。亦有臺灣高等法院暨所屬法院109年法律座談會民事
    類提案第17號研討結果足參。
二、經查，本件原告起訴雖已繳納裁判費新臺幣（下同）1,000
    元，依前揭規定訴訟標的價額應按被告張國禎所占應繼分比
    例計算，與原告主張之債權額（請依執行名義內容，併計至
    起訴時即111年9月2日止之利息）兩者以較低者為計算基準
    ，爰請原告提出下列資料：
㈠、請原告提出門牌號碼高雄市○○區○○街00巷00號房屋（下稱系
    爭房屋）之價額（如系爭房屋最近一年度房屋課稅現值之相
    關資料或其他交易證明）；另併請詳列自行核算其主張之債
    權額（請依執行名義內容，併計至起訴時即111年9月2日止
    之利息）。
㈡、請補正地號高雄市○○區○○○段000000000地號土地及其上同段4
    015建號建物（門牌號碼高雄市○○區○○街00巷00號）之最新
    登記第一類謄本，並需包括土地及建物標示部、所有權部及
    他項權利部，暨其餘繼承人姓名、住址及身分證號碼。
㈢、依土地及建物登記謄本所示補正其餘被告之完整姓名、身分
    證字號及正確之聲明，並提出全體被告最新之戶籍謄本（記
    事欄勿省略）、繼承系統表、被繼承人除戶謄本及遺產總額
    之相關資料，如遺產稅核定通知書、遺產稅申報書等。
三、按能力、法定代理權或為訴訟所必要之允許有欠缺而可以補
    正者，審判長應定期間命其補正；又起訴不合程式或不備其
    他要件者，法院應以裁定駁回之；民事訴訟法第49條、第24
    9條第1項第7款分別定有明文。因本件原告起訴未列明全體
    被告之全名及身分證號碼等得為辨識之資料，本院無從特定
    原告起訴之對象為何人，爰定期通知原告補正，原告如逾期
    未補正上開事項，將裁定駁回原告之訴。
四、依民事訴訟法第249條第1項但書，裁定如主文。
中　　華　　民　　國　　111 　年　　10　　月　　28　　日
                  高雄簡易庭  法　　　官  林綉君
以上正本係照原本作成。
本裁定不得抗告。
中　　華　　民　　國　　111 　年　　10　　月　　28　　日
                              書  記  官  羅崔萍